---
title: "Session 2 — Exercices R"
author: "Léa Holder, MAGEVAL 3"
format: html
---

## Exercice 3 — Analyse des températures par groupe

On charge les données et on crée deux sous-groupes : pays pauvres et chauds d'un côté, pays riches et froids de l'autre.

```{r}
library(readxl)
emigration_climate <- read_excel("merrieks.xls")

poor_hot <- subset(emigration_climate, poor == 1 & hot == 1)
rich_cold <- subset(emigration_climate, poor == 0 & hot == 0)
```

On calcule ensuite la température moyenne pour chaque groupe :

```{r}
mean(poor_hot$temp_mean, na.rm = TRUE)
mean(rich_cold$temp_mean, na.rm = TRUE)
```

Les pays pauvres et chauds ont une température moyenne d'environ **26,3°C**, contre **17,2°C** pour les pays riches et froids.

------------------------------------------------------------------------

## Exercice 4 — Structures conditionnelles (if/else)

On teste une condition selon les valeurs de x et y, et on affecte z en conséquence.

```{r}
x <- 1
y <- 3

if (x > y) {
  z <- x * y
  print("x est plus grand que y")
} else {
  z <- x + 5 * y
  print("x est inférieur ou égal à y")
}

print(paste("z =", z))
```

```{r}
x <- 5
y <- 3

if (x > y) {
  z <- x * y
  print("x est plus grand que y")
} else {
  z <- x + 5 * y
  print("x est inférieur ou égal à y")
}

print(paste("z =", z))
```

------------------------------------------------------------------------

## Exercice 5 — Téléchargement automatisé des données électorales

On automatise le téléchargement des résultats des législatives 2024 pour les 18 circonscriptions de Paris via une boucle.

```{r}
download_data <- function(x) {
  url <- sprintf(
    "https://opendata.paris.fr/api/datasets/1.0/elections-legislatives-2024-1ertour/attachments/ddct_berp_legislatives_2024_tour1_circ_%02d_20240630_xlsx/",
    x
  )
  file <- sprintf("circ_%02d_20240630.xls", x)
  download.file(url, file)
}

for (x in 1:18) {
  download_data(x)
}
```

Le lien contient le numéro de circonscription (`circ_01`, `circ_02`...), ce qui permet de le générer dynamiquement avec `sprintf` et `%02d` pour le formatage à deux chiffres.
